# 请教陈版债券分次还本处理

提问人：lovejoy111 时间：2017-01-24 20:27:43
持有HFT债券，例如ABS，面值 100 元。购入溢价 2 元。某日分次还本 20 元。有两种做法。 1 冲减面值 20 元 2 按 102 的20%冲减成本和溢价，等同于卖出账务处理
查了下准则似乎并没有明确处理方法。还本是合同事先约定的行为，按比例确认差价收入有道理吗？毕竟还本并非卖出，这个价格非市场价格。其实，个人理解这个问题又等同于还本的行为价格是按面值20%还是直接 20 元的处理。 请陈版发表下您的看法，咨询下有无相关理论依据，感谢！

回答人：chenyiwei
既然是合同事先约定的，那么在计算实际利率（IRR）时就应将这笔事先约定的现金流量考虑在内，作为合同现金流量的一部分，即金融资产账面价值（含本息）的部分收回，而不是按比例确认差价收入。其影响最终体现在按实际利率法计算的利息收入中。

提问人：lovejoy111 时间：2017-01-25 08:31:29
实际归还选择方案 1 即可。差价收入在每一日攤余成本法提现。那如果合同事先未写明，在临近一个周期比如一年或者一个季度，ABS需要以基础资产来确定部分归还金额。那么如何处理呢，我在一开始是不确定现金流的。之后每一期陆续公布

回答人：chenyiwei
如果你本来就是作为HFT投资，则不存在计算实际利率的问题，实际收到时确认收益即可。不管是还本还是收益，其影响都会体现在公允价值变动中的。如果未来现金流的金额、时间不确定，则不能作为HTM或L&R。